【裁判字號】    88,上訴,2693
【裁判日期】    890131
【裁判案由】    毒品危害防制條例
【裁判全文】
臺灣高等法院臺中分院刑事判決                  八十八年度上訴字第二六九三號
    上  訴  人  臺灣台中地方法院檢察署檢察官
    被      告  乙○○
    指定辯護人  本院公設辯護人  丙○○
右上訴人因被告違反麻醉藥品管理條例案件，不服臺灣臺中地方法院八十八年度訴緝
字第六八號中華民國八十八年十一月二日第一審判決（起訴案號：臺灣臺中地方法院
檢察署八十五年度偵字第一五九三七、一六一四八、一六七二五、一七○一○號；移
送併辦案號：八十六年度偵字第二○七七、二五四三、二七七四、四三四三、七二四
五、一三九七四、一九○四七、一九三二○、二二六七六、二三一三○、二三七二六
、二四三二二、二五四三一號、八十七年度偵字第一五九九、八七二五、一三三○○
、一八七九四、二一九五○號、八十八年度偵字第五二九○、九二五一號、臺灣南投
地方法院檢察署八十七年度偵字第三七八八號），提起上訴，本院判決如左：
主  文
上訴駁回。
      理  由
一、公訴意旨略以：被告乙○○因見化學類麻醉藥品安非他命違禁物政府查禁甚嚴預
    期有厚利可圖，竟萌營利之概括犯意聯絡，自民國（以下同）八十五年三月間起
    迄八十五年九月間止，向陳小姐購入安非他命，除供自己長期吸用外，再分裝成
    小包，以每包新台幣（以下同）一千元至三千元不等之價錢，轉賣與綽號「小米
    」（或「小朱」）之人非法吸用，嗣於八十五年九月七日下午七時許，在台中市
    ○○○路二段七六巷八號被告乙○○住處，為警循線查獲，並當場扣得安非他命
    三五˙三公克；因認被告乙○○涉犯麻醉藥品管理條例第十三條之一第二項第一
    款之販賣麻醉藥品安非他命罪嫌云云。
二、按犯罪事實應依證據認定之，無證據不得推定其犯罪事實，刑事訴訟法第一百五
    十四條定有明文。而刑事訴訟法上所謂認定犯罪事實之證據，係指足以認定被告
    確有犯罪行為之積極證據而言，該項證據自須適合於被告犯罪事實之認定，始得
    採為斷罪資料，最高法院二十九年上字第三一○五號著有判例。又認定犯罪事實
    所憑之證據，無論係直接證據或間接證據，其為訴訟上之證明，須於通常一般之
    人均不致有所懷疑，而得確信其為真實之程度者，始得據為有罪之認定，倘其證
    明尚未達到此一程度，而有合理之懷疑存在，復無其他調查途徑可尋，法院即應
    為無罪之判決，最高法院七十六年台上字第四九八六號著有判例。
三、公訴人認被告乙○○涉有上開罪嫌，無非係以被告乙○○身持大量之安非他命，
    且警方於被告乙○○正與綽號「小米」之人交易買賣安非他命之際而查獲被告乙
    ○○持有大量安非他命，難謂被告乙○○無販賣之犯意，資為論據。
四、訊據被告乙○○堅持否認有何非法販賣安非他命之犯行，辯稱：伊並未販賣安非
    他命，僅係與綽號「小朱」之人合資購買安非他命，供自己施用，案發當時，因
    接到綽號「小朱」之人，以電話聯絡要求取回合資購買之安非他命，乃依約將安
    非他命帶至住處門口，欲行交付綽號「小朱」之人，現場未見綽號「小朱」之人
    即遭警逮獲，伊確實並未販賣等語，以資為辯。
五、經查：被告乙○○為警查獲時，雖經扣得安非他命三七˙三公克，然現場並未查
    獲綽號「小米」或「小朱」之人，事後復未進一步查證綽號「小米」或「小朱」
    之人，以釐清被告乙○○非法販賣安非他命之事實真相，又遍觀全卷，亦無綽號
    「小米」或「小朱」之人之相關資料，尚難據以推定被告乙○○案發當時究竟有
    何交易之行為；再者，被告乙○○所持有之安非他命縱屬大量，既無相關事證足
    以證實被告乙○○係為販賣圖利而販入安非他命，猶難僅憑扣案之安非他命逕論
    被告乙○○確有前開販賣安非他命之犯行；況且，被告乙○○所供述之人係綽號
    「小朱」之人，並非公訴人所指之綽號「小米」之人，而綽號「小朱」之人，雖
    已無從查證其真偽，更難據以判定被告乙○○有何非法販賣安非他命之犯行，據
    證人戊○○結證稱：「小朱」是認的妹婿，由伊介紹給被告認識的，伊有聽「小
    朱」說有與被告合夥買過安非他命，但不知「小朱」之住所等語（見本院卷第三
    ○頁），因而無從傳訊「小朱」以查是否屬實；另證人即前往調查之警察丁○○
    結證稱：伊聽同事說被告貨源充足，才跟蹤到被告家，被查到時，被告有說要轉
    交給「小朱」，至於伊同事有無說被告有無販賣安非他命，時間久了已記不起來
    等語（見本院卷第四○頁）。是以，被告乙○○所辯，雖未經確實證明為真，然
    現有事證亦不足以認定被告乙○○確有販賣安非他命予綽號「小朱」之人之不法
    情事；此外，復查無其他積極證據足資證明被告乙○○有何非法販賣安非他命之
    犯行，其前揭犯罪應屬不能證明，揆諸首揭規定及判例意旨，原審為無罪判決之
    諭知，認事用法，均無不當，公訴人仍執前詞，提起上訴，為無理由，上訴應予
    駁回。
六、臺灣臺中地方法院檢察署八十八年度偵字第二二四九一、二二四八八、二二四八
    九、二二四九二、二二五一六、毒偵字第一九一六號等案件，及台中縣警察局移
    送並辦部分，均係認被告乙○○涉嫌未經許可，非法販賣安非他命之行為，與本
    案有連續犯之裁判上一罪關係，而移送併辦處理，惟被告乙○○被訴非法販賣安
    非他命之部分，經本院調查結果，認並無具體事證足以證明被告乙○○之犯行，
    而為無罪判決之諭知，業如前述，則對於前開移送併辦部分，即非審判效力所及
    ，本院自無從併予審酌，爰退由承辦檢察官另行處理及函送檢察官偵查，併此敘
    明。
七、至於被告乙○○施用毒品安非他命部分犯行暨相關併案部分，業經原審法院依施
    用毒品之有關規定處理，又被告持有上開安非他命既無證據證明係轉交合夥購買
    人，而有單獨為持有毒品之行為，且亦有可能供被告自己施用，而與被告施用毒
    品安非他命之犯行有裁判上之一罪之關係，本院不另為處理，附此說明。
據上論斷，應依刑事訴訟法第三百六十八條，判決如主文。
本案經檢察官甲○○到庭執行職務。
中      華      民      國    八十九     年      一       月   三十一   日
                                  臺灣高等法院臺中分院刑事第十庭
                                        審判長法  官  黃  永  泉
                                              法  官  蕭  廣  政
                                              法  官  蔡  名  曜
右正本證明與原本無異。
如不服本判決應於收受送達後十日內向本院提出上訴書狀，其未述上訴之理由者並
得於提起上訴後十日內向本院補提理由書（均須按他造當事人之人數附繕本）。
                                              書記官    錫  彬
中      華      民      國    八十九     年      二       月     一     日
                                                                        Ｑ


司法院資訊處製作；財團法人民間司法改革基金會備份。
